【裁判字號】    99,易,1488
【裁判日期】    991214
【裁判案由】    妨害公務等
【裁判全文】
臺灣臺南地方法院刑事判決              99年度易字第1488號
公  訴  人  臺灣臺南地方法院檢察署檢察官
被      告  洪義
上列被告因妨害公務等案件，經檢察官提起公訴（99年度營偵字
第1029號），被告於準備程序中就被訴事實為有罪之陳述，經本
院裁定進行簡式審判程序後，判決如下：
    主  文
洪義犯妨害公務執行罪，處有期徒刑參月，如易科罰金以新臺
幣壹仟元折算壹日；又犯不能安全駕駛動力交通工具罪，處有期
徒刑參月，如易科罰金以新臺幣壹仟元折算壹日。應執行有期徒
刑伍月，如易科罰金以新臺幣壹仟元折算壹日。
    事實及理由
一、洪義前於民國93年間，因不能安全駕駛動力交通工具案件
    ，經臺灣臺南地方法院檢察署檢察官為緩起訴處分確定，並
    於94年8月26日期滿（不構成累犯）。詎仍不知悔改，於99
    年6月25日下午1時許至下午2時許止，在臺南縣後壁鄉安溪
    寮某小吃店，飲用啤酒2瓶，而達不能安全駕駛動力交通工
    具之程度，仍駕駛車牌號碼T7-9516號自用小客車，嗣於同
    日下午3時5分許，行經臺南縣白河鎮○○街16號前時，竟倒
    車不慎撞及後方之臺南縣警察局保安隊隊員吳奕男所駕駛、
    搭載同隊隊員陳俊佐之車牌號碼D4-5471號警用巡邏車，隨
    即則加速欲駛離現場，臺南縣警察局保安隊隊員吳奕男遂駕
    駛車牌號碼D4-5471號警用巡邏車依法執行追捕之職務，除
    開啟警示燈外並多次鳴按喇叭示意洪義停車，終將洪義
    追至臺南縣白河鎮○○街之路尾而使洪義無法續行前進，
    詎洪義竟基於對依法執行職務之公務員施以強暴之犯意，
    加速倒車衝撞車牌號碼D4-5471號警用巡邏車，致使車牌號
    碼D4-5471號警用巡邏車引擎車蓋嚴重凹損（洪義涉嫌毀
    損物品罪嫌部分，未據告訴），以此方式妨害臺南縣警察局
    保安隊隊員吳奕男、陳俊佐公務之執行，臺南縣警察局保安
    隊隊員吳奕男則緊急將車牌號碼D4-5471號警用巡邏車以踩
    緊煞車並拉起手剎車之方式停住，洪義始未能駛離現場，
    並經警測得吐氣所含酒精濃度每公升0.59毫克而知悉上情。
    案經臺南縣警察局白河分局報告臺灣臺南地方法院檢察署檢
    察官偵查起訴。
二、本件被告洪義所犯係死刑、無期徒刑、最輕本刑為3年以
    上有期徒刑以外之罪，其於準備程序中就被訴事實為有罪之
    陳述，經法官告知簡式審判程序之旨，並聽取公訴人及被告
    之意見後，認宜為簡式審判程序，依刑事訴訟法第273條之1
    第1項規定，裁定進行簡式審判程序加以審理，則依據刑事
    訴訟法第273條之2、同法第159條第2項之規定，不適用傳聞
    法則有關限制證據能力之相關規定；並得依同法第310條之2
    之準用同法第454條之規定製作略式判決書（僅記載「證據
    名稱」），合先敘明。
三、上揭犯罪事實，有下列證據可資佐證：
  (一)被告於警詢、偵訊中之供述及本院準備程序中之自白。
  (二)證人即臺南縣警察局保安隊隊員吳奕男、陳俊佐於警詢中之
    證述、證人即臺南縣警察局保安隊隊員吳奕男、陳俊佐之職
    務報告。
  (三)卷附道路交通事故現場圖、道路交通事故調查報告表（一）
    （二）、被告酒精濃度檢測單、道路交通事故當事人酒精測
    定紀錄表、刑法第185條之3案件測試觀察紀錄表、照片6張
    。
四、核被告洪義所為，係犯刑法第185條之3之不能安全駕駛動
    力交通工具及第135條第1項之對於依法執行職務之公務員施
    強暴等罪嫌。被告洪義所涉犯之上揭2罪間，犯意各別，
    行為互殊，應分論併罰。爰審酌駕駛人飲酒後，會降低對光
    線之適應能力，削弱其對於路況及車前狀況辨識之正確性，
    亦使神經反應遲鈍，致使駕駛人駕車時無法適切操控車輛，
    因此酒後駕車，對一般往來之公眾及駕駛人自身皆具有高度
    危險性，此為智識健全之人所可認識者，且酒後不應駕車之
    觀念，復已透過教育、宣導及各類媒體廣為介紹傳達各界週
    知多年，準此，被告對於酒後不能駕車及酒醉駕車之危險性
    ，應有相當之認識；其於飲酒後，呼氣酒精濃度已高達每公
    升0.59毫克，已達不能安全駕駛之程度，猶貿然駕車上路，
    嚴重危及自身與公眾安全，置其他用路人生命身體等法益於
    不顧；又無視公權力之存在，對依法執行公務之警員施強暴
    行為，對於國家公權力之正當行使造成負面影響，惟其此次
    係因酒後一時失態，且尚能坦認犯行，深知悔悟，犯後態度
    非惡等一切情狀，本院認為檢察官對被告所犯妨害公務犯行
    具體求處有期徒刑6月，似嫌過重，爰分別量處如主文所示
    之刑，並諭知易科罰金之折算標準，暨定其應執行之刑與易
    科罰金之折算標準。。
五、依刑事訴訟法第299條第1項但書、第273條之1第1項、第310
    條之2、第452條，刑法第135條第1項、第185條之3、第41條
    第1項、第51條第5款，刑法施行法第1條之1，判決如主文。
本案經檢察官孫昱琦到庭執行職務。
中    華    民    國    99    年    12    月    14    日
                  刑事第一庭    法  官  鄭銘仁
以上正本證明與原本無異。
如不服本判決應於收受本判後10日內向本院提出上訴書狀，並應
敘述具體理由。其未敘述上訴理由者，應於上訴期間屆滿後20日
內向本院補提理由書狀（均須按他造當事人之人數附繕本）「切
勿逕送上級法院」。
                                書記官  郭勝華
中    華    民    國    99    年    12    月    20    日
附記：
中華民國刑法第185條之3
服用毒品、麻醉藥品、酒類或其他相類之物，不能安全駕駛動力
交通工具而駕駛者，處 1 年以下有期徒刑、拘役或科或併科 15
萬元以下罰金。
中華民國刑法第135條第1項
對於公務員依法執行職務時，施強暴脅迫者，處 3 年以下有期
徒刑、拘役或 3 百元以下罰金。

司法院資訊處製作；財團法人民間司法改革基金會備份。
